臺灣臺北地方法院刑事判決
111年度審易字第390號
公  訴  人  臺灣臺北地方檢察署檢察官
被      告  蔡忠義


                   （另案於法務部矯正署宜蘭監獄執行中）
上列被告因竊盜案件，經檢察官提起公訴（111年度偵字第1883
號），因被告於本院準備程序中，就被訴事實為有罪之陳述，經
告知簡式審判程序意旨，並聽取公訴人及被告之意見後，改依簡
式審判程序審理，判決如下：
    主      文
蔡忠義犯侵入住宅竊盜罪，處有期徒刑柒月。未扣案之香水壹箱
（伍瓶）均沒收，於全部或一部不能沒收或不宜執行沒收時，均
追徵其價額。
    事實及理由
一、本案被告蔡忠義所犯係死刑、無期徒刑或最輕本刑為3年以
    上有期徒刑以外之罪，且非高等法院管轄第一審案件之罪，
    其於本院準備程序中就被訴事實為有罪之陳述，由本院裁定
    以簡式審判程序加以審理，且依刑事訴訟法第273條之2、第
    159條第2項規定，不適用傳聞法則有關限制證據能力之相關
    規定；另依同法第310條之2準用同法第454條之規定，得製
    作略式判決書，如認定之犯罪事實、證據及應適用之法條，
    與起訴書之記載相同者，得引用之，合先敘明。
二、本案除起訴書犯罪事實欄一、第2行所載「2段14弄」，應予
    更正為「2段52巷14弄」；證據部分另應補充增列「被告蔡
    忠義於本院準備程序中及審理時之自白（見本院卷第75頁、
    第80至81頁、第82頁）」外，其餘犯罪事實及證據均引用檢
    察官起訴書之記載（如附件）。　
三、論罪科刑之依據： 
  ㈠按刑法第321條第1項第1款之侵入住宅竊盜罪，係結合侵入住
    宅罪與一般竊盜罪，而獨立成立之加重竊盜罪，性質上屬於
    結合犯，除行為人主觀上係基於竊盜之意思而為竊取之行為
    外，客觀上侵入或隱匿其內之行為，亦為該罪之加重構成要
    件要素；而所謂侵入，係指未得允許，而擅自入內之意，所
    出入者為公共場所或公眾得出入之場所，固非此所謂之侵入
    ，但倘非公共場所或公眾得出入之場所而無權居住或無故進
    入，均不失為侵入（最高法院101年度台非字第140號判決意
    旨參照）。經查，本案被告未經告訴人吳子婕同意而擅自進
    入其居所並竊盜得逞，是核被告所為，係犯刑法第321條第1
    項第1款之侵入住宅竊盜罪。又刑法第321條第1項第2款所謂
    毀越門扇，其「越」指逾越而言，如係從門走入或開鎖啟門
    入室，均不得謂為逾越門扇，原判決認定被告等係於日間開
    門侵入王友之住宅竊取其財物，既係開門入室，即不成立逾
    越門扇（或安全設備）竊盜之罪（最高法院77年度台上字第
    1130號判決意旨可供參照），是本案被告係趁告訴人住處大
    門疏於上鎖之機會而啟門入室，揆諸前揭說明，不構成刑法
    第321條第1項第2款逾越門扇加重竊盜罪，併此敘明。
  ㈡爰以行為人之責任為基礎，審酌被告有多次竊盜前科（不構
    成累犯），此有臺灣高等法院被告前案紀錄表可佐，素行非
    佳。猶不知悔改，為得財物不惜侵入住宅竊盜，除造成他人
    財產損失外，更對於住居安寧、社會秩序造成相當之危險，
    應予相當之非難；併考量被告犯後坦承犯行，惟迄今未能與
    告訴人和解並賠償損失（見本院卷第74至75頁）；另參以被
    告自述國中肄業之智識程度、以販賣手機為業、月收入新臺
    幣45,000元、已訂婚、需扶養1名未成年子女及父親之家庭
    生活經濟狀況（見本院卷第83頁），暨告訴人所受財產損害
    程度、被告犯罪之動機、目的及手段等一切情狀，爰量處如
    主文所示之刑，以示懲儆。
四、沒收部分：未扣案之香水1箱（5瓶），為被告之犯罪所得，
    未據扣案亦未實際合法發還告訴人，復無過苛調節條款之適
    用，爰均依刑法第38條之1第1項前段、第3項規定沒收，並
    於全部或一部不能沒收或不宜執行沒收時，均追徵其價額。
     
據上論斷，應依刑事訴訟法第273條之1第1項、第310條之2、第4
54條第2項、第299條第1項前段，刑法第321條第1項第1款、第38
條之1第1項前段、第3項，刑法施行法第1條之1第1項，判決如主
文。
本案經檢察官王銘裕提起公訴，檢察官劉文婷到庭執行職務。
中　　華　　民　　國　　111 　年　　4 　　月　　28　　日
                  刑事第二十二庭  法  官  葉詩佳
上正本證明與原本無異。 
如不服本判決應於收受送達後20日內向本院提出上訴書狀，並應
敘述具體理由；其未敘述上訴理由者，應於上訴期間屆滿後20日
內向本院補提理由書（均須按他造當事人之人數附繕本）「切勿
逕送上級法院」。告訴人或被害人如對於本判決不服者，應具備
理由請求檢察官上訴，其上訴期間之計算係以檢察官收受判決正
本之日期為準。 因疫情而遲誤不變期間，得向法院聲請回復原
狀。
                                  書記官  巫佳蒨 
中　　華　　民　　國　　111 　年　　4 　　月　　28　　日
附錄本案論罪科刑法條全文：
中華民國刑法第321條
犯前條第1項、第2項之罪而有下列情形之一者，處6月以上5年以
下有期徒刑，得併科50萬元以下罰金：
一、侵入住宅或有人居住之建築物、船艦或隱匿其內而犯之。
二、毀越門窗、牆垣或其他安全設備而犯之。
三、攜帶兇器而犯之。
四、結夥三人以上而犯之。
五、乘火災、水災或其他災害之際而犯之。
六、在車站、港埠、航空站或其他供水、陸、空公眾運輸之舟、
    車、航空機內而犯之。
前項之未遂犯罰之。
附件：
臺灣臺北地方檢察署檢察官起訴書　
                                     111年度偵字第1883號
　　被　　　告　蔡忠義　男　40歲（民國00年0月00日生）
　　　　　　　　　　　　住新北市○○區○○里0鄰○○街00
　　　　　　　　　　　　　巷00弄00號4樓
                        (現於法務部矯正署臺北看守所附設勒戒所執行觀察勒戒中)
　　　　　　　　　　　　國民身分證統一編號：Z000000000號
上列被告因竊盜案件，業經偵查終結，認應提起公訴，茲將犯罪
事實及證據並所犯法條分敘如下：
　　　　犯罪事實
一、蔡忠義意圖為自己不法所有，基於竊盜之犯意，於民國110
    年11月28日2時8分許，行經臺北市○○區○○路0段00弄00○0號
    ，趁吳子婕外出上班且未將大門房門上鎖之際，侵入其房間
    ，徒手竊取吳子婕所有之香水1箱（5瓶），得手後隨即逃離
    。嗣於同日7時許，吳子婕返家後發現遭竊而報警處理，經
    警調閱附近監視錄影器並比對特徵，始查悉上情。
二、案經吳子婕訴由臺北市政府警察局萬華分局報告偵辦。
　　　　證據並所犯法條
一、證據清單及待證事實：
編號 證據名稱 待證事實 1 被告蔡忠義於本署偵查中之供述 證明被告於上開時、地侵入住宅竊取告訴人吳子婕香水1箱之事實。 2 告訴人吳子婕於警詢中之指訴 證明告訴人之財物於上開時、地遭竊之事實。 3 現場監視器截圖及特徵比對照片 佐證上開犯罪事實。 
二、核被告所為，係犯刑法第321條第1項第1款之侵入住宅竊盜
    罪嫌。至未扣案如犯罪事實欄所示香水1箱，屬被告之犯罪
    所得，且並未實際合法發還予告訴人，請依刑法第38條之1
    第1項前段、第3項之規定宣告沒收，並於全部或一部不能沒
    收或不宜執行沒收時，追徵其價額。
三、依刑事訴訟法第251條第1項提起公訴。
中　　華　　民　　國　 111　　年　　1 　　月　　25　　日
　　　　　　　　　　　　　檢  察  官  王  銘  裕
本件正本證明與原本無異　　　　　　　　　　　　　　　　　
中　　華　　民　　國　 111　　年　　2 　　月　　11　　日

                          書　記　官  廖  茉  莉 
附錄本案所犯法條全文
中華民國刑法第321條
犯前條第 1 項、第 2 項之罪而有下列情形之一者，處 6 月以
上 5 年以下有期徒刑，得併科 50 萬元以下罰金：
一、侵入住宅或有人居住之建築物、船艦或隱匿其內而犯之。
二、毀越門窗、牆垣或其他安全設備而犯之。
三、攜帶兇器而犯之。
四、結夥三人以上而犯之。
五、乘火災、水災或其他災害之際而犯之。
六、在車站、港埠、航空站或其他供水、陸、空公眾運輸之舟、
    車、航空機內而犯之。
前項之未遂犯罰之。